臺灣士林地方法院刑事判決
111年度侵訴字第18號
公  訴  人  臺灣士林地方檢察署檢察官
被      告  謝龍傑


選任辯護人  張宸浩律師
            林珊玉律師
上列被告因妨害性自主案件，經檢察官提起公訴（111年度偵字
第3788號），本院判決如下：
    主    文
甲○○犯乘機性交未遂罪，處有期徒刑貳年。
    犯罪事實
一、甲○○於民國110年11月23日凌晨，與先前因吃飯認識之丁○○
    及其友人代號AW000-A110474號成年女子（下稱甲 ）同在臺
    北市○○區○○○路0段00號之錢櫃KTV台北SOGO店101號包廂內唱
    歌時，見丁○○及甲 均有飲酒而向丁○○稱欲送其等返家後，
    於同日上午8時29分許，帶同丁○○、甲 返回其位於臺北市○○
    區○○○路0段000號3樓住處房內休息，詎甲○○見甲○ 酒後昏睡
    致意識不清、身體癱軟無力，已處於相類於精神、身體障礙
    而不知及不能抗拒之情狀，而同在床上之丁○○亦已入睡，認
    有機可乘，竟萌生乘機性交之犯意，於同日上午9時10分至
    同日上午9時28分間之某時許，乘甲 在其房內因酒醉不知抗
    拒之際，褪去甲 及自己衣褲，趴在甲 身上親吻甲 嘴部、
    胸部，嗣甲 因丁○○手機之響起而驚醒，猛力推開甲○○，甲○○始未能對甲 性交得逞而不遂。
二、案經甲 訴請臺北市政府警察局士林分局報告臺灣士林地方
    檢察署檢察官偵查起訴。
    理    由
一、證據能力：
　㈠告訴人甲 、證人丁○○於偵查中之證述：
　　甲○ 、證人丁○○以證人地位向檢察官所為之陳述，已由檢察
    官告以具結之義務及偽證之處罰，經具結而擔保其證述之真
    實性，且無證據顯示其等偵查中係遭受強暴、脅迫、詐欺、
    利誘等外力干擾情形，或在影響其等心理狀況致妨礙自由陳
    述等顯不可信之情況下所為，且甲○ 、證人丁○○於本院審理
    中經傳喚到庭，自已保障被告之對質詰問權。故甲○ 、證人
    丁○○於偵查中經具結之陳述，有證據能力。被告之辯護人僅
    空泛爭執甲○ 、證人丁○○之偵訊筆錄無證據能力云云，顯非
    可採。
　㈡本判決後述所引之各項證據，其屬傳聞證據之部分，檢察官
    、被告、辯護人於審判程序，對於該等證據之證據能力均無
    爭執；又本院審酌上開證據資料製作時之情況，尚無違法不
    當或證明力明顯過低之瑕疵，與本案待證事實復俱有關連性
    ，認以之作為本案證據應屬適當，該等證據均有證據能力。
    另本判決所引用資以認定事實所憑之非供述證據，並無證據
    證明係公務員違背法定程序所取得，依刑事訴訟法第158 條
    之4 反面解釋，有證據能力。
二、認定犯罪事實所憑之證據及理由：
　　被告固坦認於上開時間，在其房內，親吻甲 嘴部、胸部，
    然矢口否認犯行，辯稱：係因甲 先親我，甲 衣褲也是她自
    己脫的云云，惟查：
　㈠被告於偵查中供稱：甲 有喝酒等語（見他卷第181頁）；於
    本院準備程序中供稱：甲 在包廂內有喝酒等語（見本院卷
    第32頁），另甲 於偵查中結證稱：到錢櫃101包廂有看到被
    告，在唱歌過程中有跟被告聊天，但我不記得內容，我在包
    廂與被告的接觸不多，我跟被告互動不多，我連被告叫什麼
    都不知道，我印象中在包廂有喝威士忌，在去錢櫃前，在酒
    吧喝香檳、氣泡酒，我警詢時稱在錢櫃喝的很醉，但我沒辦
    法肯定我是否倒在RAY大腿上睡著，但我確實有躺在某個人
    大腿上，我會說是RAY是因為我一直有聽到他的聲音，我是
    因為喝的很醉才睡著，我不知道是幾點如何離開包廂，我只
    知道出KTV時天已經亮，包廂結束後無法自己走路，我推測
    是被告跟證人丁○○扶我，因為那時候我已經是睡著，我本來
    跟證人丁○○說好要回她家休息，所以應該是證人丁○○會扶我
    ，我會推測有被告，是因為被告跟證人丁○○有在包廂內聊天
    ，但我沒看到是誰扶我，我記得我在錢櫃外有跌倒，我會記
    得是因為我覺得很痛，且我的膝蓋確實有受傷，我不知道是
    在錢櫃外或內，但有印象聽到RAY、被告跟證人丁○○討論要
    怎麼回家，因為我跟證人丁○○講好要回她家，我聽到證人丁○○說回她家，所以我不知道為何後來去被告家，後來是坐計
    程車到被告家，我眼睛沒睜開，但我會知道是因為我被抬上
    車，我有聽被告以臺語說我聽起來是社子，之後他們也有說
    到社子，我不知道是誰付車資，我在車內很醉，我有印象從
    計程車下來是被揹上去被告家，應該是被告揹我，證人丁○○
    應該揹不動我，我也沒印象是自己脫鞋還是別人幫我脫鞋，
    但我認為是別人幫我脫鞋，當天我穿的鞋是很難脫的鞋，我
    那天喝的超醉，幾乎眼睛都是瞇著在睡覺狀態，也沒印象是
    誰扶我到房間等語（見他卷第147頁至第151頁）；於本院審
    理時結證稱：我在包廂內有喝威士忌，沒印象喝多少，我認
    為有喝醉，因為我只記得些微畫面，我沒有印象對談的內容
    ，我連被告在包廂內介紹他自己我都不記得，我在包廂內應
    該有喝醉睡著，我記得有躺在不知道誰的腿上，我沒印象怎
    麼離開包廂，但有印象有人扶我離開，我跟證人丁○○本來說
    好要回證人丁○○家，後來就在被告家裡，我知道當天是搭計
    程車，但不知道為什麼後來目的地變成被告家，我在錢櫃外
    面跌倒，其他不太記得，我沒印象我、被告、證人丁○○在計
    程車內的座位，在車內我應該沒講話，但被告跟證人丁○○有
    聊天，我當時在車內是酒醉狀態，印象中有人揹我到被告家
    ，到被告家後，我不是很有印象，因為我還是醉的，我沒有
    印象我是否有脫鞋、是否有人幫我脫鞋，進入被告家中我是
    直接去睡覺等語（見本院卷第129頁至第135頁），核與證人
    即計程車司機戊○○於本院審理中結證稱：在錢櫃前搭載我的
    第2組客人，共3位乘客，2女1男，清醒的是1位男士跟1位女
    士，昏睡的女士比較矮，在要上車前，昏睡那位女士有點走
    路不穩，快倒到車子輪胎那側，是那位男士把昏睡的女士扶
    起上車，上車後，昏睡的女士沒有說什麼話，只是有時候半
    清醒說要找手機，另外2位清醒的則在聊天，到目的地後，
    是男士推那位不清醒的女士下車，有點耽誤到時間，當天不
    清醒的女士是坐中間位置，男士是坐我後面，男士有點半推
    硬把昏睡女士推下車，但有點困難，因為昏睡的女士有點失
    重的狀態，下車後，還要另外2位清醒的人扶著，那位昏睡
    的女士被男士扶著，是頭往左傾倒的狀態，所以我覺得她是
    喝醉酒，我準備接他們上車時，那位不清醒的女士頭倒在男
    士的肩上、有點半扶著等語相符（見本院卷第159頁至第162
    頁），另據證人即被告家中看護移工乙○○ ○○○ ○○○        
     於本院審理中結證稱：被告有扶那位脫鞋的女生進房間，
    幫她躺在床上，那女生一進去房間就睡著了等語明確（見本
    院卷第191頁、第192頁），又經本院勘驗被告家中監視錄影
    檔案，於錄影時間8時28分許，甲 進入被告家中時，被告先
    要求甲 脫鞋，甲 站在原地毫無反應，被告因關門撞到站在
    原處之甲 ，甲 先往後倒撞上玄關櫃，隨即趴在玄關櫃休息
    ，未久挺直上身欲跨步，但因重心不穩而踩空1步，隨即癱
    坐在客廳玄關櫃之地上睡著，且被告對甲 說「妳過來，過
    來，裡面睡」等語，便將甲 半抱半拖的拖進其房內，並在
    床尾幫躺在床上之甲 脫下靴子，再拿至客廳外之樓梯間，
    旋即返回其房將燈關閉一情，有本院勘驗筆錄附件圖3至圖1
    9在卷可憑（見本院卷第48頁至第54頁），而甲 於當日案發
    未久前往新光醫院之酒精檢驗值高達100mg/dl一情，復有新
    光吳火獅紀念醫院（下稱新光醫院）生化血清檢驗報告單1
    紙附卷足參（見偵查不公開卷第27頁），甲 離開包廂後欲
    搭乘計程車時，已將頭倚靠被告肩上，尚需由被告攙扶，嗣
    因重心不穩跌倒在計程車旁，且上、下車亦均賴被告、證人
    丁○○攙扶或使力推挪，進入被告住處後，被告將甲 拖移至
    其房間床上，並由被告為在床上之甲 脫鞋，再關上房內燈
    光，堪認甲 至被告家中，已因酒醉昏睡致意識不清、身體
    癱軟無力，處於相類精神、身體障礙而不知及不能抗拒之情
    。至證人丙○○雖於本院審理中結證稱：2個女生的意識超清
    醒等語（見本院卷第167頁），然證人丙○○亦證稱：當天沒
    有看到被告回家，係2個女生要離開時才看到2個女生的臉，
    聽到狗叫聲才出來看，沒看到人，但聽到房間有講話的聲音
    ，我回房後因為狗一直在叫，我又出來，看見2個女生說要
    離開等語（見本院卷第166頁、第167頁、第169頁、第170頁
    ），證人丙○○見到甲 係其正欲與證人丁○○離開之際，斯時
    甲 已因證人丁○○手機鈴聲驚醒，察覺全身赤裸而痛斥被告
    ，並急欲離開被告住處（詳後述），自無從以證人丙○○上開
    證述為有利被告認定之憑據。
　㈡甲 於偵查中結證稱：我躺在房間床上，我當天是穿白色短T
    、外套、黑色牛仔長褲、黑色靴子，裡面穿的是沒有背扣的
    運動背心，揹個腰包，我有印象證人婁芷睡在我旁邊，是我
    醒來時看到她睡在床上，在我醒來前，我在床上睡覺時，有
    聽到證人丁○○跟被告聊天，聽到證人丁○○問說「為什麼把狗
    戴嘴套」、「那狗狗可以進來嗎」，所以我推測證人丁○○在
    房內，但我沒看到，我躺在床上就是睡覺，直到我感覺有人
    碰我、親我的嘴、胸部，當下對方應該有伸舌頭，被告有親
    我的乳頭，被告很用力脫我的衣服，因為我沒有背扣，我感
    覺被告是很用力把我衣服掀起脫掉，感覺是一次性，就是短
    T跟裡面的背心是一次性被脫起來，我沒印象外套是什麼時
    候被脫掉，短T跟裡面的背心被脫起來後，就是我的胸部有
    被親，我非常確定被告是吸我左邊的乳頭，但我不確定右邊
    有沒有，之後感覺被告有脫衣服，我起來後發現我下半身褲
    子、內褲、襪子都被脫掉，我是全身光的，對方吸我乳頭時
    ，我那時在睡覺，有點不能動彈，因為我喝很醉無法控制我
    自己的身體，我感覺有人在碰我，我判斷證人丁○○睡我旁邊
    ，我有掐或捏別人大腿，希望別人叫醒我或救我，我沒有對
    被告做什麼反抗的動作，因為我真的喝超醉，我真的是被電
    話吵醒的，我會醒來推開被告是被證人丁○○的電話吵醒的，
    當時我是正躺，被告在我上面，我睡在床的左邊，東西都在
    左邊地上，證人丁○○睡在床右邊，我幫證人丁○○接電話過程
    中，被告躺在床上，我推開被告後，他就坐在床上，用棉被
    蓋住他自己，被告露出的上身跟下肢是沒衣服的等語（見他
    卷第151頁至第156頁），繼於本院審理時結證稱：睡覺過程
    中，我先被親嘴，然後被親胸部，當時衣服還穿著，我是非
    常醉的狀態，有點算動彈不得，我被碰到時是有感覺，但意
    識不是很清楚，後來我有明顯感覺到我被脫衣服，而且是外
    衣跟運動內衣一起被脫的感覺，衣服被脫後，我有感覺胸部
    被親，被告是親乳頭的位置，後來因為證人丁○○電話鈴聲一
    直響，我才被鈴聲吵醒，我推開被告去接電話，醒來時我全
    身都被脫光，襪子也不在等語（見本院卷第135頁至第136頁
    ），亦與被告於本院供稱：當時我進房間睡覺，甲 與證人
    丁○○穿著衣服褲子在床上睡覺，我有親吻甲 嘴巴、胸部，
    後來甲 的衣服褲子是脫掉的，我沒印象我親吻甲 嘴巴、胸
    部多久，但沒有很久，因為證人丁○○手機響了等語一致（見
    本院卷第33頁），且有內政部警政署刑事警察局111年1月19
    日刑生字第1108034037號鑑定書在卷可佐（見111年度偵字
    第3788號偵查卷【下稱偵卷】第65頁至第67頁），另本院勘
    驗被告住處錄影檔案，於錄影畫面時間9時25分許即可聽見
    人聲對話，且被告家中犬隻開始對房門狂吠，未久房門打開
    ，甲 、證人丁○○陸續步出房門，並在客廳大門前方欲打開
    大門時，自客廳櫥櫃玻璃見被告在房內床上下半身係赤裸未
    著褲等情，有本院勘驗筆錄附件圖36、37在卷可憑（見本院
    卷第62頁）。是被告於上開時間，在其住處房內，褪去甲 
    及自己衣褲，以嘴親吻甲 嘴部、胸部一情，亦堪認定。至
    被告固辯稱：係甲 自行脫衣褲云云，惟依被告、甲 、證人
    丁○○返回被告住處後，被告先將甲 拖移至房內床上，未久
    證人丁○○、被告共同進入房內，期間被告曾因證人丙○○於門
    外呼喊而出至房外以手機聯繫他人後，再返回房內一情，有
    本院勘驗筆錄圖26至圖30附卷可參（見本院卷第57頁至第59
    頁），佐以證人丙○○於本院審理時結證稱：我去敲被告房門
    時，房內沒有吵架或吵雜的聲音等語（見本院卷第173頁）
    ，可認證人丙○○於門外呼喊被告之際，房內僅有被告一人清
    醒；又甲 因證人丁○○手機鈴聲驚醒時，見被告在其上面，
    本在昏睡中之證人丁○○係因甲 痛斥被告聲量而清醒，是甲 
    於進入被告住處後，即逕至房內睡覺，迄因證人丁○○手機鈴
    聲而醒，甲 既已因酒醉意識不清、全身癱軟陷入昏睡狀態
    ，應無意識及餘力自行脫掉其所著之運動內衣、短T、牛仔
    長褲及內褲，而被告入房後均處於清醒狀態，則褪去甲 衣
    褲並加以性侵之人即為被告無疑，被告上開所辯，顯係狡辯
    之詞，不足採信。
　㈢被告於偵查中供稱：甲 清醒後有質疑我為何性侵她，問我叫
    什麼名字，還拿我手機去警局，證人丁○○因甲 跟我發生爭
    執才被吵醒，發生爭執就是甲 質疑我為何性侵她，甲 離開
    前有跟證人丁○○說我性侵她，證人丁○○還要跟我當朋友嗎，
    甲 當天還有說過「庚○○，你這個爛咖」等語（見他卷第183
    頁），核與甲 於偵查中結證稱：我幫證人丁○○通完電話後
    ，於9時23分許我打LINE電話給友人可樂，電話中沒跟可樂
    說我被性侵，因為可樂在開會，我不想打擾他，我跟陳可樂
    通完電話後，我記得我跟被告的第一句話是問被告叫什麼名
    字，被告跟我說他叫「庚○○」，我才知道被告的名字，當時
    就跟被告有爭執吵架，我邊穿衣服邊跟被告說他性侵我，我
    一直複誦，證人丁○○在這個情況下被吵醒，我有跟證人丁○○
    說被告性侵我，妳還要跟被告做朋友、唱歌，因為我很生氣
    ，當時證人丁○○醒來很驚恐，證人丁○○覺得怎麼會這樣，我
    跟證人丁○○說現在性侵我，妳還要跟被告當朋友，我邊講邊
    把我衣服穿起來，要趕快帶證人丁○○離開，離開房間後我打
    不開大門，我很生氣，我跟被告家裡的阿姨說可以把門打開
    ，那個女生說她不知道，要我跟被告說，我說我要報警了，
    之後被告才拿鑰匙開鐵門，所以沒有鑰匙根本出不去，我還
    在被告家時就打電話報警，因為我出不去，我打電話威脅被
    告開門，我出去時本來要穿鞋，但我的鞋很難穿，我不想浪
    費時間，我就拎著鞋帶著證人丁○○往下走等語（見他卷第15
    7頁至第159頁）；於本院審理中結證稱：我醒來直接問被告
    「你是誰」，被告直接講他的名字，他說「我叫庚○○」，我
    當時有嘗試要叫證人丁○○起來接電話，但叫不醒她，我趕快
    穿上衣服，邊穿邊問被告你是誰，當下有與被告起口角，我
    說「你性侵我」，當時被告躺在床上，被子蓋住他，被子沒
    蓋到的地方是沒穿衣服的，我跟被告吵架聲音可能很大聲，
    證人丁○○醒了，我邊穿衣服邊跟證人丁○○說「妳還要跟他唱
    歌嗎」、「妳還要跟他當朋友嗎」等語，我拉著證人丁○○離
    開，先出房間門，我看到大門，但發現根本出不去，因為大
    門是反鎖，我看到一位中年女子，直接問該女子是否可幫忙
    開門，該女子說「你自己去問庚○○」，後來我就報警了等語
    一致（見本院卷第137頁至第139頁），並據證人丁○○於偵查
    中結證稱：當天我應該是行動自如，只是我斷片，沒有印象
    如何進入被告房間，我完全沒印象甲 是自己走還是被告扶
    她到被告家，我也不知道怎麼清醒，我就突然醒來坐起後，
    甲 坐在我旁邊，正在穿衣服，我不記得甲 有無穿起什麼，
    我有看到甲 上半身都沒穿，我有聽到被告與甲 在爭執，甲
     一直說「庚○○是爛人」、「妳還要相信他嗎」、「妳還要
    跟他去唱歌嗎」，甲 叫我趕快走，我當時還不知道發生什
    麼事，要出大門時，因為門是反鎖，裡面打不開，甲 說怎
    麼有人家門是這樣，被告一定是慣犯，之後我們下樓到騎樓
    時，甲 跟我說她被性侵等語明確（見偵卷第165頁），另觀
    之被告家中犬隻於9時25分許即因聽見房內之聲音而在房門
    外頻頻朝房門吠叫，有本院勘驗筆錄在卷可參（見本院卷第
    60頁），甲 醒來後即質問被告何以性侵她，且頻問被告之
    名，證人丁○○尚因甲 大聲痛斥被告而驚醒，且見上半身全
    裸之甲 坐在其旁，被告家中犬隻亦因房內聲響而頻對房門
    狂吠，又其與甲○ 離開被告家後，甲 即告以遭被告性侵之
    情：另甲 於事發後尚未離開被告住處時，即以手機報警一
    情，業經甲 於偵查、本院審理中結證屬實（見他卷第159頁
    、本院卷第139頁、第140頁），亦有臺北市政府警察局勤務
    指揮中心受理110報案紀錄單附卷及本院勘驗筆錄附件圖41
    至42可參（見他卷不公開卷第79頁至第80頁、本院卷第64頁
    、第65頁），再參酌甲○ 上開證述，甲○ 係應證人丁○○之邀
    同往KTV唱歌，而與被告第一次認識，核與被告於本院準備
    程序中供稱：於110年11月23日之前並不認識甲○ ，110 年1
    1月23日是我第一次看到甲○ 等語（見本院卷第32頁）及證
    人丁○○於本院審理中結證稱：被告與甲 原先並不認識，他
    們第一次見面就是案發前一天晚上在錢櫃包廂內等語（見本
    院卷第146頁、第147頁）相符，甲○ 先前與被告並不相識，
    其與被告間應無重大怨隙或有其他利害衝突關係，實無構陷
    被告之動機。是甲 指訴遭被告乘機性交之內容，核有前揭
    所示證據資料可資補強，且甲 就事發之經過均能完整證述
    ，證述之過程亦未見特意隱蔽之情事，當可認定整體陳述真
    實可信，足以認定本案犯罪事實。
　㈣按刑法上所稱之性交，係指非基於正當目的，而以性器進入
    他人之性器、肛門或口腔，或使之接合之行為；以及以性器
    以外之其他身體部分或器物，進入他人之性器、肛門，或使
    之接合之行為。所謂之猥褻行為，則係指性交以外足以興奮
    或滿足性慾之一切色情行為而言。兩者行為態樣有異，法律
    上之評價亦不相同，自應予以區別。行為人若基於乘機性交
    之犯意，對被害人著手實行猥褻之行為，而於尚未完成性交
    行為時其犯行即已中斷，因其所實行之猥褻行為，係其欲完
    成性交之犯罪目的前，為滿足同一色慾目的之階段行為，自
    應論以乘機性交未遂罪；必以其單純基於乘機猥褻之犯意，
    且僅著手實行性交以外之猥褻行為，始應論以乘機猥褻罪。
    故行為人究應成立乘機性交未遂罪或乘機猥褻罪，自應視其
    主觀上之犯意如何為斷（最高法院99年度台上字第5756號判
    決參照）。甲 在房內因手機鈴聲醒來時係全身赤裸，未著
    任何衣物，業經被告於本院供述明確及甲 於本院結證如上
    （見本院卷第33頁、第137頁），而甲 衣褲為被告所褪去，
    經本院認定如上，又甲 、證人丁○○開啟房門至客廳之際，
    在房內床上之被告下半身未著內褲一情，亦有本院勘驗筆錄
    圖36、37在卷可證（見本院卷第62頁、第63頁），被告身為
    成年男子，趁甲 及證人丁○○熟睡時，動手脫光甲 全身衣物
    ，並自行脫下自己全部衣褲（含內褲），倘被告主觀上僅係
    基於猥褻之故意，親吻甲 嘴部、胸部等隱私部位，無庸將
    甲 全身衣物（含內褲）褪除，況被告於本院供稱：我在家
    都是穿內褲，剩下內褲上床睡覺是我平常的行為等語（見本
    院卷第33頁），被告非但褪去甲 全身衣物，甚反於先前穿
    著內褲睡覺模式，將己身衣物全數脫光（含內褲），進而對
    甲 為親嘴、胸部等行為，可認被告當下並無與甲 、證人丁○○同床而眠之意，其所思亦非僅止於猥褻，其目的顯係意欲
    對甲 進行性交行為，堪認被告係基於性交之犯意而為上開
    親嘴、胸部等行為明甚。
　㈤被告雖辯稱係甲 主動親吻云云，然甲 於進入被告家中已因
    不勝酒力昏睡致意識不清、身體癱軟無力，處於相類精神、
    身體障礙而不知及不能抗拒之情，業據甲 結證明確如上，
    且有勘驗筆錄附件、新光醫院生化血清檢驗報告單1紙足佐
    （見本院卷第47頁至第65頁、偵查不公開卷第27頁），並經
    本院認定如前，甲 於此狀態難認有本其意志而主動對被告
    為親嘴、胸部等行為之能力；再佐以甲○ 與被告僅止初次見
    面之交誼，為被告於本院坦認及證人丁○○於本院結證如上（
    見本院卷第32頁、第146頁），甲○ 與被告間並無任何感情
    基礎，殊難想像甲○ 會同意令毫無感情基礎之被告，以嘴親
    吻其嘴部、胸部等隱私部位；況事發之後，甲 當場痛斥被
    告，且聲量之大尚驚醒同睡於床上之證人丁○○及致被告家中
    犬隻頻對房門狂吠，屋內之證人丙○○亦因此數度至客廳查看
    ，甲 並隨即報警，諸此事後之反應，亦可證甲 並無與被告
    性交之意願。被告前開所辯，顯難憑信。
　㈥辯護人另辯稱：甲 提告係因擔心遭其男友發現其在其他男人
    家睡覺云云。然稽之甲 與友人可樂之對話紀錄，於9時23分
    許，甲 先以語音通話聯繫可樂，於10時1分許再告以其已報
    警等情，有LINE對話紀錄擷圖附卷可參（見偵卷第81頁），
    於本案發生後，係甲 主動聯繫可樂，倘甲 不欲其友人知悉
    上情，當無主動以語音通話聯繫友人，並於報警後隨即告明
    ，辯護人上開所辯，要與常理有悖，難以採信。
　㈦綜上所述，被告利用甲 泥醉而不知抗拒，對之為性交未遂之
    行為，已臻明確。被告上開辯解，乃虛飾之卸詞，不足採信
    。從而，本件被告上開犯行，事證明確，應依法論科。
三、論罪科刑之理由：
  ㈠按刑法第25條第1 項所謂已著手於犯罪行為之實行，係指行
    為人對於犯罪構成事實開始實行。亦即實行與犯罪行為具有
    一貫性之密接行為，客觀上足以顯現其犯意，且隨時能實現
    犯罪構成要件者而言。如已著手於犯罪行為之實行而不遂，
    自屬刑法上之未遂犯。又行為人以性交之犯意，先對被害人
    為猥褻，繼而為性交，其中猥褻行為係性交之前置行為，不
    容割裂為二罪予以評價，則猥褻之階段行為自為性交行為所
    吸收（最高法院107年度台上字第420號判決參照）。被告見
    躺在房內床上之甲 因酒醉意識不清，不能抗拒，基於乘機
    性交之犯意，脫下己身與甲 之全身衣物，並親吻甲 嘴部、
    胸部，上開行為與被告將對甲 所為之性交行為有直接、密
    切之關聯，可認係性交行為之開始實現，而屬於著手階段，
    嗣甲 因證人丁○○手機鈴聲而醒，並將被告推開，被告始未
    能性交得逞，核被告前揭所為，係犯刑法第225 條第3項、
    第1項之乘機性交未遂罪。本案被告親吻甲 嘴部、胸部等猥
    褻行為，係乘機性交之階段行為，為乘機性交所吸收，不另
    論罪，檢察官謂應另成立乘機猥褻罪云云，容屬有誤，附此
    敘明。
　㈡公訴意旨又謂：被告於上開時、地，趁甲 因酒醉不知抗拒之
    際，褪去甲 衣褲，以生殖器插入甲 陰道內，對甲 乘機性
    交得逞。因認被告涉犯刑法第225條第1項之乘機性交罪嫌等
    語，並以甲○ 之證述、被告住處監視檔案、擷圖、譯文等為
    主要論據。訊據被告堅詞否認有何乘機性交犯行，辯稱：沒
    有將其生殖器插入甲 陰道等語。經查：甲○ 於偵查時雖證
    稱：之後被告直接性侵我，被告有以他的生殖器插入我的下
    體內，次數是我在警詢時所稱抽插2、3次，時間沒有很久等
    語（見他卷第155頁），且甲 於被告住處外痛斥被告「甲○○
    ，你這個爛咖」等語等情，然甲 驗傷時，其處女膜6點鐘1
    公分舊裂傷，陰部無明顯外傷，亦曾採集其陰道之檢體，此
    部分未經檢出與被告DNA 型別相符等情，有新光醫院受理疑
    似性侵害事件驗傷診斷書、內政部警政署刑事警察局111年1
    月19日刑生字第1108034037號鑑定書在卷可憑（見他卷不公
    開卷第129頁至第133頁、偵卷第65頁至第67頁），實難認被
    告確有將其生殖器插入甲 陰道之行為。是此部分起訴意旨
    關於被告是否有將其生殖器插入甲○ 生殖器內一節，僅有甲○ 之單一指述，至被告住處監視器譯文關於甲 痛斥被告之
    內容，仍無足改變甲○ 指述之本質，是本院既無其他證人或
    其他積極證據足佐甲○ 此部分之指述與事實相符，自難僅以
    甲○ 此部分單一之陳述認定被告有於上開時地對甲○ 為乘機
    性交既遂之行為。本件參諸卷附事證既無從斷定被告有以其
    身體部位侵入甲 之陰道，依罪疑有利於被告之原則，自難
    僅因甲 衣物均遭褪去及被告親吻甲 嘴部、胸部等節，逕以
    乘機性交既遂罪相繩。是公訴意旨此節所認，容有未洽。
　㈢被告已著手於乘機性交行為之實行而不遂，為未遂犯，爰依
    刑法第25條第2 項規定，按既遂犯之刑減輕之。
　㈣爰審酌被告色慾薰心乘機性交甲 ，動機可訾，且使甲○ 身心
    受創甚大，不僅使甲○ 對人際關係之信任產生嚴重懷疑，心
    中迄今仍留有難以抹去之陰影，此據甲○ 於偵查、本院指述
    歷歷，危害非輕，損害社會秩序及善良風俗，又被告當時趁
    甲○ 在其房內酒後昏睡、意識不清之機會，乘機性交甲○ ，
    經甲○ 醒來推開始未能得逞，於偵查、審理均未見悔意之犯
    後態度，暨其自述之智識程度、家庭生活狀況、工作經濟情
    形等一切情狀，量處如主文所示之刑。
據上論斷，應依刑事訴訟法第299 條第1 項前段，刑法第225 條
第3項、第1項、第25條第2項，判決如主文。
本案經檢察官己○○提起公訴，檢察官江玟萱到庭執行職務。
中　　華　　民　　國　　111 　年　　7 　　月　　18　　日
                  刑事第五庭審判長法  官  黃怡瑜
　　　　　　　　                  法  官  李郁屏
　　　　　　　　                  法  官  黃瀞儀     
以上正本證明與原本無異。
如不服本判決應於收受送達後20日內向本院提出上訴書狀，並應
敘述具體理由。其未敘述上訴理由者，應於上訴期間屆滿後20 
日內向本院補提理由書 (均須按他造當事人之人數附繕本 )「切
勿逕送上級法院」。
                                  書記官  林毓珊
中　　華　　民　　國　　111 　年　　7 　　月　　18　　日
附錄本案論罪科刑法條全文
刑法第225條
對於男女利用其精神、身體障礙、心智缺陷或其他相類之情形，
不能或不知抗拒而為性交者，處3年以上10年以下有期徒刑。
對於男女利用其精神、身體障礙、心智缺陷或其他相類之情形，
不能或不知抗拒而為猥褻之行為者，處6月以上5年以下有期徒刑
。
第1項之未遂犯罰之。